---
title: "Scrap Banco Mundial"
author: "INDEC"
date: "15/3/2022"
output: html_document
---

Scraping [Banco Mundial](https://www.worldbank.org/en/research/commodity-markets#1).

## Librerías

```{r librerías, echo=T, message=FALSE, warning=FALSE, results='hide'}
library(RSelenium)
library(tidyverse)
library(lubridate)
library(rvest)
library(glue)
library(dplyr) #Para calcular la variación mensual
library(jsonlite)
library(plotly)
library(readxl)
```

## Servidor

```{r , echo = T, results = 'hide'}
link = "https://www.worldbank.org/en/research/commodity-markets#1"

eCaps <- list(
  chromeOptions = 
    list(prefs = list("profile.default_content_settings.popups" = 0L,
"download.prompt_for_download" = FALSE,
"directory_upgrade" = TRUE,
"download.default_directory" = getwd() %>% str_replace_all("/", "\\\\"))
  )
)


driver <- remoteDriver(remoteServerAddr = "localhost", 
                      browserName = "chrome",
                      extraCapabilities = eCaps) # Inicia o driver

driver$open() # Abre navegador/browser

driver$navigate(link) # Navega pelo link
driver$maxWindowSize() # Maximiza a janela do navegador
```

```{r}
boton_p_mensuales<- driver$findElement(using = 'link text', value = 'Monthly prices')
boton_p_mensuales$clickElement()
Sys.sleep(5)
```

## Wrangling

Nos interesan algunos de los datos. No todos.

-   Importamos el excel descargado.

-   Eliminamos las primeras 4 filas.

-   Concatenar las dos primeras filas para que aparezca la unidad de medida.

-   Modificar el nombre de la primera columna, "Fecha".

-   Eliminar todos los M que hacen referencia al mes por "-" para luego agregarle "-01" y así convertirlo a un formato fecha manipulable.

```{r abrir_navegador, echo = T, results = 'hide'}
BM <- read_excel("./CMO-Historical-Data-Monthly.xlsx", sheet = "Monthly Prices", skip = 4, col_names = F)
BM_header <- BM[c(1,2), ]
BM_header <- rbind(BM_header, row3 = apply(BM_header, 2, paste0, collapse = " "))

BM_DF <- rbind(BM_header[-c(1:2),], BM[-c(1:3),])

  
names(BM_DF) <- as.matrix(BM_DF[1, ])
BM_DF <- BM_DF[-1, ]
BM_DF[] <- lapply(BM_DF, function(x) type.convert(as.character(x)))
  
colnames(BM_DF)[1] <- 'Fecha'

BM_DF$Fecha <- str_replace(BM_DF$Fecha, "M", "-")
BM_DF$Fecha <- lapply(BM_DF$Fecha, function(mes) paste(mes, "01", sep = "-")) %>%
  unlist %>%
  as.Date()

```

## Outliers

Hay que ver qué se quiere graficar. El gas natural licuado es una buena opción para empezar.

```{r fig.width=11, fig.height=8}
# ggplot(data = BM_DF) + 
#   geom_boxplot(mapping = aes(x = Mercado, y = Precio, fill = Mercado)) + 
#   facet_wrap(~ Producto, nrow = 2) +
#   theme_light()+
#   theme(legend.position="none")
#   
```

## Gráficos

```{r fig.width=9, fig.height=6}
plot_ly(BM_DF, x = ~BM_DF$Fecha, y = ~BM_DF$'Natural gas, US ($/mmbtu)', name = 'US', type = 'scatter', mode = 'lines', connectgaps = T)%>% 
  add_trace(y = ~BM_DF$`Natural gas, Europe ($/mmbtu)` , name = 'Europe', mode = 'lines', connectgaps = T) %>%
  add_trace(y = ~BM_DF$`Liquefied natural gas, Japan ($/mmbtu)`, name = 'Japón (gnl)', mode = 'lines', connectgaps = T)%>%
  layout(title = "Precio gas natural (dol/mmbtu)",
         xaxis = list(title = "Fecha"),
         yaxis = list (title = "U$D / mmbtu"))
```

Cerrar Chrome y eliminar el excel.

```{r}
unlink("CMO-Historical-Data-Monthly")
driver$close()
```
